臺灣高等法院高雄分院刑事判決　　　　 94年度上易字第499號
上　訴　人　臺灣屏東地方法院檢察署檢察官
被　　　告　甲○○
上列上訴人因被告竊盜案件，不服臺灣屏東地方法院94年度易字
第245 號中華民國94年5 月31日第一審判決（起訴案號：臺灣屏
東地方法院檢察署94年度偵字第1905號），提起上訴（併辦案號
：同署94年度偵字第2427號），本院判決如下：
    主  文
原判決撤銷。
甲○○連續攜帶兇器竊盜，累犯，處有期徒刑壹年。扣案之Ｔ字
型扳手壹支，沒收。
    事  實
一、甲○○前因竊盜、贓物等案件，分別經本院及原審先後判處
    有期徒刑1 年4 月、1 年2 月及5 月確定，於民國93年8 月
    5 日縮短刑期假釋出獄，94年2 月17日保護管束期滿，假釋
    未經撤銷，未執行之刑期，視為已執行完畢，竟仍不知悔改
    向上，復基於意圖為自己不法所有之概括犯意，先於94年4
    月14日凌晨3 時許，在屏東市○○街89號前，趁無人注意之
    際，持客觀上可供兇器使用之Ｔ字型扳手，利用車窗未關妥
    之機會，先徒手打開車門，再將該扳手插入電源鎖，發動引
    擎之方式，竊取乙○○所有車號E4－0412號自用小貨車，得
    手後，用以供己載物使用。嗣於同日13時30分許，駕駛該車
    載運物品，行經屏東市廣興195 號「月卷一釣蝦場」前，為
    警查獲，並扣得甲○○所有上述扳手、鑰匙各1 支及黑色手
    套1 雙。又於民國94年3 月6 日17時15分前某時，在屏東縣
    屏東市○○街106 號旁，竊取王坤章所有之車號D7-7175 號
    自小貨車1 輛，及置於車上之燈架4 個、白鐵管40個、車棚
    架1 個、鐵腳架8 個、招牌5 片、L 型鐵架28個、雨傘2 支
    、皮夾11只、手提袋2 只、椅子4 張、窗簾毛巾20套、鐵製
    喇叭音響1 個及延長線1 條等物，得手後開竊得之小貨車，
    前往屏東縣屏東市田中10-5號黃鶴清（另行偵辦）所經營資
    源回收場，以新臺幣（下同）1,600 元之價格，將前開竊得
    之貨車上財物出售給黃鶴清，嗣經王坤章報警處理而循線查
    獲上情，並扣押上述物品。
二、案經屏東縣警察局屏東分局報告臺灣屏東地方法院檢察署檢
    察官偵查起訴及移送本院併辦。
    理  由
一、上揭竊取乙○○小貨車之事實，業據被告甲○○於本院審理
    時坦承不諱，核與被害人乙○○及證人郭高福、陳順來分別
    於警詢中所指述及證述之情節相符，復有贓物認領保管單、
    車輛車牌失竊作業－查獲車輛認可資料各1 紙、失竊車輛及
    扳手照片7 張附卷可稽，及扣案之被告所有供犯罪所用之T
    字型扳手1 支可佐。足見被告之自白與事實相符。此部分事
    證明確，被告之犯行，洵堪認定。
二、關於竊取王坤章小貨車之事實，訊據被告甲○○矢口否認竊
    盜犯行，辯稱：其沒有將上開扣押之物品賣給黃鶴清云云，
    惟查，上揭犯罪事實，業據被害人王坤章指訴歷歷，並經同
    案被告黃鶴清證述屬實，復有王坤章出具之贓物認領保管單
    、扣押筆錄及扣押物品目錄表及照片等附卷可資佐證，被告
    所辯應係事後卸責之詞，不足採信。此部分犯行亦堪認定。
三、按刑法第321 條第1 項第3 款所謂「兇器」，其種類並無限
    制，凡客觀上足對人之生命、身體、安全構成威脅，具有危
    險性之兇器均屬之，且祇須行竊時攜帶此種具有危險性之兇
    器為已足，並不以攜帶之初有行兇之意圖為必要。（最高法
    院79年臺上字第5253號判例意旨參照）。本件被告竊盜乙○
    ○之小貨車所使用之Ｔ字型扳手，為金屬材質，質地堅硬、
    尖端銳利，可供剌傷人體使用，顯為具有危險性之兇器無疑
    。是核被告甲○○所為，係犯刑法第321 條第1 項第3 款之
    攜帶兇器竊盜罪。另被告竊取王坤章之小貨車，係犯刑法第
    320 條第1 項竊盜罪，被告先後2 次犯行，係基於概括犯意
    ，犯同一罪名，為連續犯，以一罪攜帶兇器竊盜罪論；被告
    前因竊盜、贓物等案件，分別經本院及原審先後判處有期徒
    刑1 年4 月、1 年2 月及5 月確定，於93年8 月5 日縮短刑
    期假釋出獄，94年2 月17日保護管束期滿，有臺灣屏東地方
    法院檢察署刑案資料查註紀錄表及臺灣高等法院被告全國前
    案紀錄表各1 份在卷可憑，被告於5 年內，再犯有期徒刑以
    上之本罪，為累犯，應依刑法第47條規定，加重其刑。
四、原審據以論罪科刑，固非無見。但未及審理被告竊取王坤章
    之小貨車，自有未洽，檢察官上訴執此指摘原判決不當，為
    有理由，應予撤銷改判。爰審酌被告正值壯年，竟不知努力
    工作，賺取生活所需，而任意竊取他人車輛，供其載運物品
    使用，所為危害社會治安及大眾財產之安全甚深，犯後坦承
    部分犯行及贓物已發還被害人等一切情狀，量處如主文所示
    之刑。扣案之Ｔ字型扳手1 支，為被告所有，且係供其竊盜
    所用之物，業據被告供承在卷，爰依刑法第38條第1 項第2
    款之規定，宣告沒收。
五、至於扣案之被告所有黑色手套1 雙及鑰匙1 支，因非違禁物
    ，且被告並未以之為竊盜工具，依法自不得宣告沒收，附此
    敘明。
據上論結，應依刑事訴訟法第369 條第1 項前段、第364 條、第
299 條第1 項前段，刑法第56條、第321 條第1 項第3 款、第47
條、第38條第1 項第2 款，判決如主文。
本案經檢察官邱榮藏到庭執行職務。
中　　華　　民　　國　　94　　年　　9 　　月　　20　　日
                  刑事第一庭    審判長法  官　郭雅美
                                      法  官  莊崑山
                                      法  官  江泰章
以上正本證明與原本無異。
本判決不得上訴。
中　　華　　民　　國　　94　　年　　9 　　月　　21　　日
　　　　　　　　　　　　　　　　　　　書記官　陳金卿
附錄本件判決論罪科刑法條：
刑法第321條第1項第3款
犯竊盜罪而有左列情形之一者，處6 月以上、5 年以下有期徒刑
：
三  攜帶兇器而犯之者。
                                                      H
